臺灣高等法院臺南分院刑事裁定　　　 94年度抗字第117號
抗告人
即被告　乙○○
上列抗告人因聲請裁定沒入保證金案件，不服臺灣嘉義地方法院
中華民國94年3月31日裁定（94年度聲字第 236號），提起抗告，
本院裁定如下：
    主    文
抗告駁回。
    理    由
一、本件抗告意旨略以：抗告人因妨害公務案件，經檢察官指定
    保證金新台幣5萬元，為原審法院判決有期徒刑4月確定。惟
    於執行前抗告人因患重感冒，身體不適無法當日到案執行，
    已向檢察署聲請暫緩執行，待身體康復始到案執行，有聲請
    狀一紙可證，並無逃亡拒不到案之情。請求撤銷原審裁定，
    發還保證金云云。
二、按具保之被告逃匿者，應命具保人繳納指定之保證金額，並
    沒入之。不繳納者，強制執行。保證金已繳納者，沒入之；
    又沒入保證金，以法院之裁定行之，刑事訴訟法第118條第1
    項及第121條第1項分別定有明文。具保係以命具保人提出保
    證書及繳納相當之保證金方式，而釋放被告，其為羈押之替
    代手段，而繳納保證金之目的即在擔保被告之按時出庭或接
    受執行，使訴訟程序得以順利進行，故於被告逃匿時，法院
    自得裁定沒入所繳納之保證金，以資儆懲。
三、經查：
  (一)本件抗告人乙○○因妨害公務等案件，經檢察官指定保證金
    新臺幣5萬元，由第三人甲○○於93年11月11日繳納現金後
    ，予以釋放。上開案件經原審法院93年度嘉交簡字第581號
    案判處拘役50日及有期徒刑4月確定。檢察官通知抗告人於
    94年2月23日到案執行，抗告人未為到案。檢察官即通知具
    保人李玲育「受刑人經傳拘無著而已逃匿，希保證人於同年
    3月30日前，將受刑人帶同到案執行，否則即予聲請裁定沒
    入保證金。」，並簽發拘票由司法警察拘提抗告人，有原審
    93 年度嘉交簡字第581號判決書1份、台灣嘉義地方法院檢
    察署94度執字295號案件進行單、送達證書2紙、保證金收據
    及檢察官通知書等各1份附卷稽詳（見執行卷第1至11頁）。
    具保人未將抗告人帶同到案執行，由抗告人於94年3月28日
    具聲請狀請求檢察官延期執行，有提出聲請狀可憑。惟司法
    警察於九十四年三月三十日持檢察官拘票，前往抗告人住處
    拘提時，抗告人已行蹤不明，有「經警按址查拘，被拘人已
    行蹤不明」報告書足稽（見執行卷第12、13頁），且抗告人
    至今尚未到案執行，經檢察官通緝中，有臺灣嘉義地方法院
    檢察署通緝書可參（見本院卷第12頁)。
  (二)按保證金之繳納在擔保被告之按時出庭或接受執行，其沒入
    係以被告逃匿為要件。本件抗告人於94年2月23日經合法傳
    喚，無正當理由不到案執行，再經檢察官於94年3月25日核
    發拘票，由司法警察至抗告人住處執行時，仍拘提未著，且
    抗告人至今尚未到案執行，經檢察官通緝中。從而，抗告人
    有逃匿事實甚明。原審依檢察官聲請裁定沒入具保人所繳保
    證金。本院經核原審認事用法，尚稱妥適。抗告人提起抗告
    ，以因患重病未到案，並無逃亡等語飾辯，為無理由，應予
    駁回。
四、據上論結，應依刑事訴訟法第412條，裁定如主文。
中  華  民  國    94    年      5      月     11      日
            刑事第一庭審判長法官　黃　崑　宗
                            法官　田　平　安
                            法官　蔡　長　林
以上正本證明與原本無異。
不得再抗告。
　　　　　　　　　　　　　書記官　李　培　薇
中  華  民  國    94    年      5      月     12      日
